臺灣臺中地方法院臺中簡易庭小額民事判決
110年度中小字第3450號
原      告  滙誠第一資產管理股份有限公司

法定代理人  莊仲沼  


訴訟代理人  卓敏隆  
被      告  林江興  


上列當事人間請求給付簽帳卡消費款事件，本院於民國105年1月
29日言詞辯論終結，判決如下：
    主      文
原告之訴駁回
訴訟費用新臺幣壹仟元，由原告負擔。
    事實及理由
一、原告主張：被告前申請持有原債權人兆豐國際商業銀行股份
    有限公司（下稱兆豐銀行）所發行之信用卡簽帳消費，依約
    被告得持該卡在特約商店簽帳消費，但應於當期繳款截止日
    前向清償，或以循環信用方式繳付最低應繳金額，如有遲延
    ，債務視為全部到期，並按週年利率百分之19.71計算遲延
    利息。詎被告簽帳消費，最後一次繳款新臺幣（下同）5,10
    0元後即未清償，截至本件債權讓與利息計算截止日即民國9
    4年12月1日止，尚欠簽帳消費卡債權金額本金61,665元及其
    利息迄未清償。因兆豐銀行業將本件債權讓與原告，原告以
    繼受原債權人之權利，而被告仍未給付，故原告得請求被告
    全數清償上開債務等語，並聲明：被告應給付原告75,608元
    ，及其中本金61,665元自94年12月2日起至清償日止，按週
    年利率百分之15計算之利息。
二、被告則以：被告因案於88年10月2日入監執行，95年5月29日
    出監，被告如何申請信用卡等語，資為抗辯，並聲明：原告
    之訴駁回。
三、得心證之理由：
  ㈠按當事人主張有利於己之事實者，就其事實有舉證之責任，
    民事訴訟法第277條前段定有明文。又民事訴訟法第358條關
    於私文書經本人或其代理人簽名、畫押、蓋章或按指印者，
    推定為真正之規定，須其簽名、畫押、蓋章或按指印係本人
    或其代理人為之，在當事人間已無爭執或經舉證人證明者，
    始得適用（參最高法院28年上字第10號民事判例）。而私文
    書之真正，如他造當事人有爭執者，則舉證人應負證其真正
    之責（參最高法院47年台上字第1784號民事判例）。本件原
    告主張被告向兆豐銀行請領信用卡正卡使用，固提出信用卡
    申請書原本為證，為被告否認該文件上「林江興」之簽名為
    其本人所為，參諸前揭說明，自應由原告就上開文書之真正
    ，負舉證責任。
　㈡經查，本件依職權調取臺灣高等法院被告前案紀錄表（見本
    院卷第37至38頁），被告確實於88年10月2日因違反槍砲彈
    藥刀械管制條例案件進入臺中監獄臺中分監執行，刑期至98
    年9月26日止。而依原告提出之信用卡申請書（見司促卷第9
    頁）上，雖有「11/5照會本人親簽無誤」之記載，其上蓋用
    之審查日期為91年11月5日（審查人均為宋明政），惟該日
    期前後，被告應係在監執行，被告如何辦理信用卡，又如何
    能親自簽名，如何在監執行之情形下能使用信用卡，故原告
    並未能證明上開信用卡申請書「林江興」之簽名，確實為被
    告本人所為，且依現有證據，尚難認被告確曾申辦本張信用
    卡，收受本張信用卡正卡片並持卡消費後，曾為部分清償債
    務之行為。
四、綜上所述，原告並不能證明兩造間確實存有信用卡契約，從
    而，原告依據信用卡契約及債權讓與之法律關係，請求被告
    給付簽帳卡消費款75,608元，及其中本金61,665元自94年12
    月2日起至清償日止，按週年利率百分之15計算之利息，為
    無理由，應予駁回。
五、依民事訴訟法第436條之19第1項、第78條規定，本件訴訟費
    用額確定為1000元（計算式：裁判費1,000元），命原告負
    擔。
中　　華　　民　　國　　110 　年　　10　　月　　29　　日
                          臺灣臺中地方法院臺中簡易庭
                                  法　官　張清洲
以上為正本，係照原本作成。
如不服本判決，應於送達後20日內，以判決違背法令為理由，向
本院提出上訴狀並表明上訴理由（上訴理由應表明一、原判決所
違背之法令及其具體內容；二、依訴訟資料可認為原判決有違背
法令之具體事實），如於本判決宣示後送達前提起上訴者，應於
判決送達後20日內補提上訴理由書（須附繕本）。並應繳納上訴
費新臺幣壹仟伍佰元，如未繳納，依民事訴訟法施行法第9 條之
規定，認當事人明知上訴要件有欠缺，逕以裁定駁回其上訴。
中　　華　　民　　國　　110 　年　　10　　月　　29　　日
                                  書記官  何惠文